【裁判字號】    98,破,22
【裁判日期】    981009
【裁判案由】    宣告破產
【裁判全文】
臺灣臺中地方法院民事裁定  98年度破字第22號
聲  請  人  聯信租賃股份有限公司
法定代理人
即清算人    甲  ○
上列當事人聲請宣告破產事件，本院裁定如下：
    主    文
聲請駁回。
聲請程序費用由聲請人負擔。
    理      由
一、本件聲請意旨略以：聲請人因經營不善，已經股東會決議解
    散，經清算人清理公司資產及負債，發現資產僅餘新臺幣（
    下同）4,159元，而債為18,528,166元，致使公司財產不足
    清償債務，爰聲請宣告破產云云。
二、按破產固係對於債務人不能清償債務者宣告之，但法院就破
    產之聲請得依職權為必要之調查（破產法第63條第2項），
    若債務人確係毫無財產，則破產財團即不能構成，或破產財
    團雖勉可組成，然其破產財團之財產尚不足清償財團費用及
    財團債務時，依破產法第148條規定之意旨，應以無宣告破
    產之實益，而裁定駁回破產宣告之聲請（最高法院86年度台
    抗字第479號裁定、台灣高等法院85年度抗字第3075號裁定
    意旨參照）。而按財團費用包括破產財團之管理變價及分
    配所生之費用、破產債權人共同利益所需審判上之費用、
    破產管理人之報酬，及破產人及其家屬之必要生活費及
    喪葬費，視為財團費用。而財團債務包括破產管理人關於
    破產財團所為行為而生之債務、破產管理人為破產財團請
    求履行雙務契約所生之債務，或因破產宣告後應履行雙務契
    約而生之債務、為破產財團無因管理所生之債務，及因
    破產財團不當得利所生之債務。破產法第95條、第96條，分
    別定有明文。經查，本件依聲請人所提出之財產狀況說明書
    ，主張其現有積極財產有現金4,159元，本件如宣告聲請人
    公司破產，聲請人尚須支付破產管理人之報酬，而破產管理
    人之報酬，通常依案件之繁簡須費數萬元至數十萬元不等；
    況破產程序一旦進行，除須支付破產管理人之報酬外，另有
    破產程序進行所需支出之費用，諸如破產管理人應清查、整
    理債務人之財產狀況，並編造債權表及資產、召開債權人會
    議、行使其他權限等，無一不以破產財團之財產支出。是以
    聲請人公司所構成之破產財團支付破產管理人之報酬，尚有
    不足，遑論清償其他財團費用及財團債務，破產債權人經由
    破產程序受償之可能性自屬甚微，與首揭破產制度之本旨不
    合，參酌破產法第148條規定之旨趣，應認本件無宣告破產
    之實益，及進行破產程序之必要。從而，聲請人所為本件破
    產宣告之聲請，為無理由，應予駁回。
三、依破產法第5條、民事訴訟法第95條、第78條，裁定如主文
中    華    民    國    98    年    10    月    9     日
                  民事第四庭    法  官  張國華
正本係照原本作成。
如對本裁定不服，應於裁定送達後10日內向本院提出抗告狀，並
繳納抗告裁判費新臺幣1,000元。
中    華    民    國    98    年    10    月    9     日
                                書記官  王麗麗


司法院資訊處製作；財團法人民間司法改革基金會備份。
